【裁判字號】    97,訴,526
【裁判日期】    970730
【裁判案由】    違反毒品危害防制條例
【裁判全文】
臺灣新竹地方法院刑事判決               97年度訴字第526號
公  訴  人  臺灣新竹地方法院檢察署檢察官
被      告  甲○○
上列被告因違反毒品危害防制條例案件，經檢察官提起公訴（97
年度毒偵字第875號），本院依簡式審判程序判決如下：
    主  文
甲○○施用第一級毒品，累犯，處有期徒刑拾月。扣案之第一級
毒品海洛因壹包（驗餘後淨重零點玖公克、空包裝重零點捌伍
公克）沒收銷燬之。
    事  實
一、甲○○於民國88年間，因施用毒品案件，經本院以88年度毒
    聲字第2529號裁定送觀察、勒戒後，認有繼續施用毒品傾向
    ，再經本院以89年度毒聲字第103號裁定令入戒治處所施以
    強制戒治，嗣經本院以89年度毒聲字第1501號裁定停止戒治
    ，復經本院以89年度毒聲字第2711號裁定撤銷停止戒治令入
    戒治處所施以強制戒治，於90年7月2日執行完畢，並經臺灣
    新竹地方法院檢察署檢察官於90年7月13日，以90年度戒毒
    偵字第147號為不起訴處分確定。甲○○於上開強制戒治處
    分執行完畢後5年內，因違反毒品危害防制條例案件，經本
    院以95年度訴字第265號刑事判決判處有期徒刑9月確定，又
    因違反毒品危害防制條例案件，經本院分別以95年度訴字第
    530號刑事判決判處有期徒刑10月、4月，應執行有期徒刑1
    年1月確定，及95年度訴字第636號刑事判決判處有期徒刑11
    月確定，嗣後並經本院以96年度聲減字第735號裁定減為有
    期徒刑5月、2月、5月又15日，應執行有期徒刑11月又15日
    確定，接續執行後，於97年2月22日縮刑期滿執行完畢。
二、詎其仍未戒除毒癮，因處理兄長往生事宜萌生壓力，再度基
    於施用第一級毒品海洛因之犯意，於97年4月27日上午8、9
    時許，在新竹市殯儀館廁所內，以將第一級毒品海洛因加美
    娜水稀釋後置於針筒內注射血管之方式，施用第一級毒品海
    洛因1次，嗣於97年4月28日下午1時40分許，在新竹縣竹北
    市○○○路與縣政九路口為警查獲，並扣得第一級毒品海洛
    因1包（驗餘後淨重0.39公克、空包裝重0.85公克），經採
    集其尿液檢驗結果分別呈可待因、嗎啡陽性反應，始得悉上
    情。
三、案經新竹縣政府警察局竹北分局報請台灣新竹地方法院檢察
    署檢察官偵查起訴。
    理  由
一、本件被告甲○○所犯施用第一級毒品罪，非死刑、無期徒刑
    、最輕本刑為三年以上有期徒刑之罪，或非高等法院管轄第
    一審之案件，被告於本院準備程序進行中，就被訴事實為有
    罪之陳述，本院合議庭認合於新修正刑事訴訟法第273條之1
    之規定，逕以簡式審判程序行之，均合先敘明。
二、訊據被告甲○○對於上揭犯罪事實，於警詢、偵查中及本院
    行準備程序、簡式審判程序時均坦承不諱（見偵查卷第9、3
    0頁，本院卷第32、42頁），並有竹北分局毒品犯罪嫌疑人
    尿液採驗作業管制紀錄、詮昕科技股份有限公司於97年5月1
    5日出具之檢體編號北97163號濫用藥物尿液檢驗報告、法務
    部調查局濫用藥物實驗室97年6月12日調科壹字第097230271
    40號鑑定書各1份及扣案物照片1幀等附卷可稽（見偵查卷第
    18、19、37頁，本院卷第15頁），此外，復有第一級毒品海
    洛因1包（驗餘後淨重0.39公克、空包裝重0.85公克）扣案
    可資佐憑，被告自白應與事實相符，本件事證明確，被告施
    用第一級毒品犯行堪以認定，應予依法論科。
三、核被告甲○○所為，係犯毒品危害防制條例第10條第1項之
    施用第一級毒品罪。其施用前持有第一級毒品海洛因之低度
    行為，為其施用第一級毒品海洛因之高度行為所吸收，不另
    論罪。末查被告前因違反毒品危害防制條例案件，經本院以
    95年度訴字第265號刑事判決判處有期徒刑9月確定，又因違
    反毒品危害防制條例案件，經本院分別以95年度訴字第530
    號刑事判決判處有期徒刑10月、4月，應執行有期徒刑1年1
    月確定，及95年度訴字第636號刑事判決判處有期徒刑11月
    確定，嗣後並經本院以96年度聲減字第735號裁定減為有期
    徒刑5月、2 月、5月又15日，應執行有期徒刑11月又15日確
    定，接續執行後，於97年2月22日縮刑期滿執行完畢等情，
    有臺灣高等法院被告前案紀錄表及臺灣新竹地方法院檢察署
    刑案資料查註紀錄表等在卷可按，其受徒刑之執行完畢後，
    5年以內故意再犯本件有期徒刑以上之罪，為累犯，應依刑
    法第47條第1項之規定加重其刑。爰審酌毒品海洛因戕害吸
    食者之身心甚鉅，被告竟無視法律之禁止而施用，其經觀察
    勒戒、強制戒治、判處刑責確定並執行完畢後仍未戒除毒癮
    ，於97年2月22日出監後僅間隔2月，即再次為本件施用第一
    級毒品海洛因之犯行，顯見其自制力薄弱，兼衡其犯後坦承
    犯行，態度尚可，犯罪動機係因處理兄長往生事宜而萌生壓
    力等一切情狀，量處如主文所示之刑。
四、扣案之第一級毒品海洛因1包（驗餘後淨重0.39公克、空包
    裝重0.85公克），屬毒品危害防制條例第2條第2項第1款所
    稱之第一級毒品，為違禁物，不問是否為被告所有，應依同
    條例第18條第1項前段規定沒收銷燬之。
五、據上論斷，應依刑事訴訟法第273條之1第1項、第299條第1
    項前段，毒品危害防制條例第10條第1項、第18條第1項前段
    ，刑法第11條前段、第47條第1項，判決如主文。
本案經檢察官葉乃瑋到庭執行職務。
中    華    民    國    97    年    7    月    30    日
                  刑事第五庭        法  官  蔡欣怡
如不服本判決應於收受本判決後10日內向本院提出上訴書狀，上
訴書狀應敘述具體理由。上訴書狀未敘述上訴理由者，應於上訴
期間屆滿後20日內補提理由書狀於本院 (均須按他造當事人之人
數附繕本 )「切勿逕送上級法院」。
以上正本證明與原本無異。
中    華    民    國    97    年    7     月    30    日
                                    書記官  劉怡芳
附錄本案論罪科刑法條全文：
毒品危害防制條例第10條第1項
施用第一級毒品者，處6月以上5年以下有期徒刑。


司法院資訊處製作；財團法人民間司法改革基金會備份。
